臺灣板橋地方法院民事判決　九十年度訴字第九八二號
　　原　　　告　勵陞貿易有限公司
　　法定代理人　乙○○
　　法定代理人　甲○○
　　法定代理人　甲○○
右當事人間請求給付票款等事件，本院判決如左：
    主    文
被告巨象實業股份有限公司應給付原告新臺幣伍佰萬元，被告巨興工程有限公司應給
付原告新臺幣伍佰萬元，如其中一被告為給付，其他被告於其給付金額之範圍內，免
給付義務。
訴訟費用由被告連帶負擔。
本判決於原告以新臺幣壹佰陸拾陸萬柒仟元為被告供擔保後，得假執行；但被告如於
假執行程序實施前，以新臺幣伍佰萬元為原告預供擔保，得免為假執行。
    事    實
甲、原告方面：
  壹、聲明：
    一、被告巨象實業股份有限公司應給付原告新臺幣（下同）五百萬元。
    二、被告巨興工程有限公司應給付原告五百萬元。
    三、被告巨象實業股份有限公司或被告巨興工程有限公司於其中一被告對原告為
        給付時，他被告於其給付金額範圍內，免給付義務。
    四、願供擔保請准宣告假執行。
    五、訴訟費用由被告連帶負擔。
  貳、陳述：
    一、被告巨象實業股份有限公司（下稱巨象公司）於民國（下同）八十八年十二
        月二十四日，向原告購買日本三菱Ｓ１２Ｕ─ＰＴＫ柴油發電機機組，雙方
        約定含稅後之價金為一千四百三十五萬元，被告巨象公司於給付九百三十五
        萬元之價金後，尚有五百萬元之價金未給付，乃交付票號ＱＥ000000
        0，發票日期為八十九年四月二十三日，票面金額五百萬元之支票作為債務
        清償方法，然被告巨象公司無法兌付該支票，要求延期，被告巨象公司遂交
        付均以被告巨興工程有限公司（下稱巨興公司）為發票人之如附表所示支票
        三紙，上述三紙支票嗣均未兌現，為此爰依買賣關係請求被告巨象公司給付
        原告五百萬元，另依票據關係請求被告巨興公司給付原告五百萬元，且被告
        二人對原告應負不真正連帶債務責任，於其中一被告對原告為給付時，他被
        告於其給付金額範圍內免其責任。
    二、對被告巨象公司抗辯所為之陳述：
      （一）依被告巨象公司於鈞院訊問，自認廖進貴係該公司創辦人，有鈞院九十
            年六月十八日之開庭錄音帶在卷可稽，系爭機器於八十九年元月二十七
            日交貨，並經其驗收無瑕疵，有該公司之創辦人廖進貴簽字之交貨證明
            單可證，巨象公司謂有瑕疵而無法完成驗收云云，並非可採。
      （二）且依事理而言，若有瑕疵，巨象公司豈有已給付九百三十五萬元之理，
            又其遲延給付價金，曾約定八十九年四月二十三日給付五百萬元，而以
            交付票號ＱＥ0000000，發票日期為八十九年四月二十三日，票
            面金額五百萬元之支票作為債務清償方法，然無法兌付該支票，要求延
            期及分期償還，而以交付如附表所示三紙支票作為債務清償方法，若有
            瑕疵，巨象公司焉有一再交付支票作為債務清償方法，且要求延期，分
            期全額給付該五百萬元之理？益見其臨訟編造不實之所謂瑕疵云云，企
            藉以規避給付價金之責。
      （三）依合約書第三條約定：「甲方（即巨象公司）應於貨到七天內驗收完畢
            。」，而依上述，既已驗收完畢，何來瑕疵之理？且依事理而言，無論
            合約書及交貨證明單均以書面為之，苟設有瑕疵，豈有未以書面通知，
            反以所謂口頭之理，無非企作不實證述，而規避應給付系爭價金之責，
            殊非可採。
      （四）況系爭機器自八十九年元月二十七日之啟用日起壹年多，苟設有瑕疵，
            亦逾壹年保固期間，此揆諸合約書第七條第一款規定自明，更遑論根本
            無所謂瑕疵。
      （五）被告巨象公司聲請訊問之證人張金樹，被告巨象公司未敘明待證事項，
            經屢傳不到，與本件無涉，無再藉此拖延本件之理！且被告聲請鑑定系
            爭機器，未敘明何單位及鑑定事項，且自八十九年元月二十七日交貨迄
            今兩年，即在其占有使用達二年之久，再行鑑定已非客觀交貨之狀況，
            無鑑定必要，亦無藉此拖延本件之理！依合約書第三條甲方（即被告巨
            象公司）應於貨到七天內驗收完畢，被告巨象公司未通知有瑕疵，則依
            民法第三百五十六條第二項規定，即視為承認其所受領之物，更遑論已
            驗收無瑕疵，自不得再主張所謂瑕疵，益證無傳訊上述證人及鑑定機器
            之必要。
    三、對被告巨興公司抗辯所為之陳述：
      （一）按發票人雖加註「禁止背書轉讓」字樣，但受款人處未指明抬頭人（即
            受款人）之支票，仍係有效之支票，執票人得以交付方式轉讓權利，本
            件被告巨興公司為發票人之如附表所示三紙支票，雖加註「禁止背書轉
            讓」字樣，未指明受款人姓名，其它法定記載事項齊全，係合法有效支
            票，依票據法第一百四十四條準用同法第三十條，記名支票發票人有禁
            止轉讓之記載者，不得轉讓，則不得轉讓之情形，限於(1)記名(2)禁止背
            書轉讓之記載，本件僅有禁止背書轉讓字樣，而無記名，已不在上述不
            得轉讓之情形，則系爭如附表所示三紙支票，雖有禁止背書轉讓字樣，
            然非記名支票，揆諸上述說明，並非不得轉讓，是執票人巨象公司交付
            系爭支票予原告，原告之取得系爭支票，並非惡意取得。
      （二）查支票乃文義證券及無因證券，故支票上之權利義務，悉依票上所載文
            義定之，與其基礎之原因關係各自獨立，被告所謂系爭支票乃巨興公司
            與巨象公司間之業務融通票據云云，並非票上所載文義，從而原告行使
            支票上權利，就該融通票據是否屬實，均不影響原告請求給付票款之權
            利，蓋支票上權利之行使，不以其原因關係存在為前提，巨興公司所謂
            「雖因巨興公司會計作業之疏失，疏未記明受款人，然上開票據僅得供
            巨象公司使用至為明確」云云，然巨興公司會計作業有無疏失，及其未
            記明受款人之原因如何，均未載明於票上文義，其內心之意思，非一般
            人所能知或可得而知，為維護票據之流通性，仍不得解免發票人之責任
            ，既依票上文義，未載明其內心之意思，焉能知悉系爭支票僅得供巨象
            公司使用，巨興公司所述，並非可採。
  、證據：
      提出買賣合約書影本一份、支票暨退票理由單影本三份、交貨證明單影本一份
      、票號ＱＥ0000000號支票影本一份為證，並聲請訊問證人胡建成。
乙、被告巨象公司方面：
    被告巨象公司未於最後言詞辯論期日到場，據其以前辯論：
  壹、聲明：
    一、原告之訴及假執行之聲請均駁回。
    二、訴訟費用由原告負擔。
    三、若受不利之判決，請准供擔保免為假執行之宣告。
  貳、陳述：
      按物之出賣人，對於買受人應擔保其物依民法第三百七十三條之規定危險移轉
      於買受人時，無滅失或減少其價值之瑕疵，亦無滅失或減少其通常效用，或契
      約預定效用之瑕疵，並應擔保其物於危險移轉時，具有其所保證之品質，民法
      第三百五十四條第一項前段、第二項分別定有明文。查被告巨象公司雖曾向原
      告買受柴油發電機機組一台，已給付九百三十五萬元，尚有價金五百萬元未付
      清，然原告於買賣合約書中亦保證所交貨品為完好機組，然原告所交機組因引
      擎氣缸為已損耗之舊品，甚難發動，一旦發動，即出現柴油四處飛溢、濃煙之
      情事而有危險，根本無法完成驗收而予以使用，既無法達到巨象公司購買該機
      組之預定效用，更欠缺原告所保證之完好品質，屢經通知原告前來修換更替，
      原告均置之不理，巨象公司只得在原告未交付合於買賣契約約定品質、效用之
      柴油發電機機組前，拒絕繼續付款，而原告既未完全之給付，又拒不修換更替
      ，依買賣合約書「延期扣款」、「解約」之約定，應以原告延期論，巨象公司
      得自行解除本件合約，並以答辯書狀之送達為解除買賣契約之意思表示，洵無
      再為給付買賣價金之義務。
  、證據：
      聲請訊問證人張金樹，及聲請囑託機關鑑定系爭機組之瑕疵。
丙、被告巨興公司部分：
    被告巨興公司未於最後言詞辯論期日到場，據其以前辯論：
  壹、聲明：
    一、原告之訴及假執行之聲請均駁回。
    二、訴訟費用由原告負擔。
    三、若受不利之判決，請准供擔保免為假執行之宣告。
  貳、陳述：
      按以惡意或有重大過失取得票據者，不得享有票據上之權利，票據法第十四條
      第一項定有明文，而執票人取得支票如係出於惡意，縱已付出相當代價，亦不
      得享受票據上之權利，最高法院六十九年台上字第五四三號判例可參，查系爭
      支票乃巨興公司與巨象公司間之業務融通票據，原告亦自承乃巨象公司所支付
      ，惟上開票據均已載明禁止背書轉讓，雖因巨興公司會計作業疏失，疏未記明
      受款人，然上開票據僅得供巨象公司用使用至為明確，原告明知巨興公司於發
      票時已有禁止轉讓之明示文意，確仍受讓上開票據，其取得支票乃係出於惡意
      ，自不得享有票據上之權利，而請求巨興公司給付票款。
  、證據：
      未提出任何書證。
    理      由
甲、程序方面：
  壹、本件原告係依買賣關係請求被告巨象公司給付價金五百萬元，並依票據關係請
      求被告巨興公司給付票款五百萬元，係屬訴之合併，本件並非僅屬本於票據有
      所請求而涉訟之事件，且因本件原告主張被告二人係負不真正連帶債務，訴訟
      標的金額經本院核算為五百萬元，亦已逾五十萬元，本件即不屬民事訴訟法第
      四百二十七條第一項、第二項所規定之簡易訴訟程序事件，自應適用通常訴訟
      程序，合先敘明。
  貳、被告二人經合法通知，均未於最後言詞辯論期日到場，查無民事訴訟法第三百
      八十六條所列各款情事，爰依原告之聲請，由其一造辯論而為判決，併此敘明
      。
乙、兩造爭執之要旨：
  壹、本件原告起訴主張：被告巨象公司於八十八年十二月二十四日，向伊購買日本
      三菱Ｓ１２Ｕ─ＰＴＫ柴油發電機機組，雙方約定含稅後之價金為一千四百三
      十五萬元，被告巨象公司於給付九百三十五萬元之價金後，尚有五百萬元之價
      金未給付，乃交付票號ＱＥ0000000，發票日期為八十九年四月二十三
      日，票面金額五百萬元之支票作為債務清償方法，然被告巨象公司無法兌付該
      支票，要求延期，被告巨象公司遂交付均以被告巨興公司為發票人之如附表所
      示支票三紙作為債務清償方法，若有瑕疵，巨象公司焉有一再交付支票作為債
      務清償方法，且要求延期給付該五百萬元之理？而被告巨象公司未通知原告有
      瑕疵，則依民法第三百五十六條第二項規定，即視為承認其所受領之物，更遑
      論已驗收無瑕疵，又系爭三紙支票，雖有禁止背書轉讓字樣，然非記名支票，
      並非不得轉讓，是執票人巨象公司交付附表所示三紙支票予原告，原告之取得
      系爭支票，並非惡意取得，而被告巨興公司所稱其會計作業有疏失，及其未記
      明受款人之原因，均未載明於支票上，非原告所能知，原告並非惡意取得系爭
      三紙支票，為此爰依買賣關係請求被告巨象公司給付原告五百萬元，另依票據
      關係請求被告巨興公司給付原告五百萬元，且被告二人對原告應負不真正連帶
      債務責任，於其中一被告對原告為給付時，他被告於其給付金額範圍內免其義
      務等語。
  貳、被告巨象公司則以：伊雖曾向原告買受柴油發電機機組一台，已給付九百三十
      五萬元，尚有價金五百萬元未付清，然原告於買賣合約書中亦保證所交貨品為
      完好機組，原告所交機組因引擎氣缸為已損耗之舊品，甚難發動，一旦發動，
      即出現柴油四處飛溢、濃煙之情事而有危險，根本無法完成驗收而予以使用，
      既無法達到巨象公司購買該機組之預定效用，更欠缺原告所保證之完好品質，
      屢經通知原告前來修換更替，原告均置之不理，巨象公司只得在原告未支付合
      於買賣契約約定品質、效用之柴油發電機機組前，拒絕繼續付款，而原告既未
      完全之給付，又拒不修換更替，依買賣合約書「延期扣款」、「解約」之約定
      ，應以原告延期論，巨象公司得自行解除本件合約，洵無再為給付買賣價金之
      義務等語；被告巨興公司則以：附表所示三紙支票乃巨興公司與巨象公司間之
      業務融通票據，原告亦自承乃巨象公司所支付，惟上開票據均已載明禁止背書
      轉讓，雖因巨興公司會計作業疏失，疏未記明受款人，然上開票據僅得供巨象
      公司使用至為明確，原告明知巨興公司於發票時已有禁止轉讓之明示文意，確
      仍受讓上開票據，其取得支票乃係出於惡意，自不得享有票據上之權利，而請
      求巨興公司給付票款等語，資為抗辯。
丙、得心證之理由：
  壹、原告主張被告巨象公司於八十八年十二月二十四日，向其購買日本三菱Ｓ１２
      Ｕ─ＰＴＫ柴油發電機機組，雙方約定含稅後之價金為一千四百三十五萬元，
      被告巨象公司於給付九百三十五萬元之價金後，尚有五百萬元之價金未給付，
      乃交付票號ＱＥ0000000，發票日期為八十九年四月二十三日，票面金
      額五百萬元之支票作為債務清償方法，然被告巨象公司無法兌付該支票，要求
      延期，被告巨象公司遂交付均以被告巨興公司為發票人之如附表所示支票三紙
      ，如附表所示三紙支票嗣均未兌現之事實，業據其提出買賣合約書影本一份、
      支票暨退票理由單影本三份、票號ＱＥ0000000號支票影本一份為證，
      復為被告二人所不爭執，自應認原告之前開主張為實在。
  貳、被告巨象公司雖抗辯稱：系爭機組因引擎氣缸為已損耗之舊品，甚難發動，一
      旦發動，即出現柴油四處飛溢、濃煙之情事而有危險，根本無法完成驗收而予
      以使用，既無法達到巨象公司購買該機組之預定效用，更欠缺原告所保證之完
      好品質，屢經通知原告前來修換更替云云，原告則否認系爭機組有瑕疵，且否
      認被告巨象公司曾通知系爭機組有瑕疵乙節，然查：
    （一）原告主張系爭機組係於八十九年一月二十七日交付予被告巨象公司，並經
          被告巨象公司驗收完畢而無瑕疵等情，業據其提出交貨證明單影本一紙為
          證，而證人胡建成到庭證稱：「（問：對本件有何意見？）我們幫原告勵
          陞貿易有限公司安裝發電機，在巨象公司的工廠安裝，日期是在八十九年
          一月二十七日安裝，因為我是受寶建船舶公司僱用，原告勵陞貿易有限公
          司就請寶建船舶公司安裝，寶建公司就派我去安裝。」、「（問：對交貨
          證明單有何意見？）是原告勵陞貿易有限公司的負責人乙○○拿給廖進貴
          簽的，因為在八十九年一月二十七日下午安裝完畢後，都沒有問題，所以
          廖進貴才簽這壹份交貨證明單。」等語（見本院九十一年四月十一日言詞
          辯論筆錄），再觀諸交貨證明單上載有：「根據中華民國八十九年一月二
          十七日貴我雙方簽訂之合約書，下列物品確實收到且同時經我方驗收無瑕
          疵」等語，顯見被告巨象公司確於八十九年一月二十七日，在其工廠受領
          系爭機組，並確認無瑕疵而驗收完畢，倘確有被告所主張系爭機組甚難發
          動，一旦發動，即出現柴油四處飛溢、濃煙之瑕疵，依該機組之價格高達
          一千四百三十五萬元，被告巨象公司於驗收當時必會謹慎驗收，當會發動
          該機組而發現該瑕疵，惟被告巨象公司於簽認交貨證明單而驗收完畢後，
          方發現該機組有甚難發動之瑕疵，即與常情有悖，況被告巨象公司已給付
          九百三十五萬元之價金後，雙方曾約定由被告巨象公司於八十九年四月二
          十三日給付五百萬元，而以交付票號ＱＥ0000000，發票日期為八
          十九年四月二十三日，票面金額五百萬元之支票作為債務清償方法，然無
          法兌付該支票，要求延期，被告巨象公司乃交付如附表所示之三紙支票等
          情，既為兩造所不爭，則倘系爭機組有瑕疵，被告巨象公司焉有一再交付
          支票作為債務清償方法，且要求延期，分期給付該五百萬元之理？是以被
          告巨象公司所抗辯稱系爭機組有瑕疵乙節，洵不足採。
    （二）復按買受人應按物之性質，依通常程序從速檢查其所受領之物，如發現有
          應由出賣人負擔保責任之瑕疵時，應即通知出賣人，買受人怠於為前項之
          通知時，除依通常之檢查不能發見之瑕疵外，視為承認其所受領之物，民
          法第三百五十六條第一項、第二項定有明文。本件系爭機組係於八十九年
          一月二十七日交付予被告巨象公司，並經被告巨象公司驗收完畢，已如前
          述，則被告巨象公司於八十九年一月二十七日受領系爭機組後，倘認該機
          組因引擎氣缸為已損耗之舊品，甚難發動，一旦發動，即出現柴油四處飛
          溢、濃煙之情事而有危險，於驗收當時及受領該機組後試用，為通常之檢
          查應即可發現該瑕疵存在，而原告既否認被告巨象公司曾通知系爭機組有
          瑕疵，被告巨象公司復未能舉證證明其曾通知原告系爭機組有瑕疵乙節，
          則被告巨象公司竟怠於為檢查及通知，是縱認原告交付之物有被告巨象公
          司所指之瑕疵，依上開說明，被告巨象公司既怠於履行其從速檢查與通知
          之義務，自應視為承認其所受領之物，而不得再為瑕疵之主張。被告巨象
          公司雖向本院聲請訊問證人張金樹及囑託機關鑑定系爭機組，以證明系爭
          機組有其所指之瑕疵，惟證人張金樹屢經本院合法通知均未到庭，被告巨
          象公司亦始終未呈報囑託鑑定之機關及詳細之鑑定標的、內容，而被告巨
          象公司既怠於履行其從速檢查與通知之義務，而不得再為瑕疵之主張，已
          如前述，則其聲請訊問證人張金樹及囑託機關鑑定系爭機組，以證明系爭
          機組有瑕疵乙節，本院認已無必要，併此敘明。
    （三）綜上所述，尚難認被告巨象公司所買受之系爭機組有甚難發動、柴油四處
          飛溢、濃煙之瑕疵，且縱認原告交付之物有被告巨象公司所指之瑕疵，惟
          被告巨象公司既怠於履行其從速檢查與通知之義務，自應視為承認其所受
          領之物，而不得再為瑕疵之主張，是以被告巨象公司抗辯稱：系爭機組因
          引擎氣缸為已損耗之舊品，甚難發動，一旦發動，即出現柴油四處飛溢、
          濃煙之情事而有危險，根本無法完成驗收而予以使用，既無法達到巨象公
          司購買該機組之預定效用，更欠缺原告所保證之完好品質，屢經通知原告
          前來修換更替云云，均不足採，其自不得主張解除系爭買賣契約，而應對
          原告負支付價金之義務。
  、按票據行為，為不要因行為，執票人不負證明關於給付之原因之責任，如票據
      債務人主張執票人取得票據出於惡意或詐欺時，則應由該債務人負舉證之責，
      最高法院六十四年台上字第一五四０號判例可資參照。本件被告巨興公司雖抗
      辯稱：原告明知巨興公司於系爭三紙支票發票時已有禁止轉讓之明示文意，且
      因巨興公司會計作業疏失，疏未記明受款人，然上開票據僅得供巨象公司使用
      至為明確，原告確仍受讓附表所示之票據，其取得支票乃係出於惡意，自不得
      享有票據上之權利，而請求巨興公司給付票款云云，惟觀諸兩造所不爭執之附
      表所示三紙支票影本，雖於票據正面均有「禁止背書轉讓」之記載，惟均未記
      載受款人，而依票據法第一百四十四條之規定，準用同法第三十條第二項所規
      定：「記名匯票發票人有禁止轉讓之記載者，不得轉讓」，須發票人在記名支
      票上為禁止轉讓之記載，方生票據法上禁止轉讓之效力，而本件如附表所示三
      紙支票既未記載受款人，發票人即被告巨興公司雖於系爭三紙支票上記載「禁
      止背書轉讓」之文意，但未記明受款人，則被告巨興公司於該無記名支票上為
      禁止轉讓之記載，自不生票據法上禁止轉讓之效力，被告巨象公司依交付方式
      轉讓附表所示三紙無記名支票予原告，依票據法第一百四十四條準用同法第三
      十條第一項規定，並無不合，且依附表所示三紙支票上所載之文義，並未能得
      知該未載受款人純係因被告巨興公司會計作業之疏失，被告巨興公司復未能舉
      證證明原告明知巨興公司因會計作業疏失而未在系爭三紙支票上註明受款人乙
      節，則原告之取得系爭支票，係善意取得，並非惡意，自得享有票據上之權利
      ，被告巨興公司所抗辯稱原告係惡意取得票據乙節，顯不足採信，其自應對原
      告負票據法上之發票人責任。
  肆、按買受人對於出賣人，有交付約定價金之義務，民法第三百六十七條定有明文
      。又按支票或本票不獲付款時，執票人於行使或保全支票或本票上權利之行為
      後，對於背書人、發票人及票據上其他債務人得行使追索權，票據法第一百二
      十四條、第一百四十四條、第八十五條第一項定有明文。本件被告巨象公司既
      向原告購買系爭機組，系爭機組並無被告巨象公司所指之甚難發動、柴油四處
      飛溢、濃煙之瑕疵，且縱認原告交付之物有被告巨象公司所指之瑕疵，惟被告
      巨象公司既怠於履行其從速檢查與通知之義務，自應視為承認其所受領之物，
      而不得再為瑕疵之主張，被告巨象公司自應支付價金予原告，而被告巨象公司
      乃交付均以被告巨興公司為發票人之如附表所示三紙支票，以支付原告買賣價
      金，惟上述三紙支票既均未兌現，前揭支票之交付既係為支付價金，該票據債
      務與該原因關係之價金債務，雖係本於各別之發生原因，惟具有同一客觀目的
      ，票據債務人或價金債務人各對原告負全部給付之責，即所謂不真正連帶債務
      ，是以原告得基於買賣關係向買受人即被告巨象公司請求給付價金五百萬元，
      亦得基於票據關係向發票人即被告巨興公司請求給付票款五百萬元，且原告向
      被告巨興公司請求給付票款，無非以取得價金為目的，被告巨興公司清償票款
      ，原告取得價金之目的已達，其債權得到滿足，即不得再向被告巨象公司請求
      給付價金，惟被告巨象公司若付清價金，基於票據無因性，被告巨興公司不得
      拒絕給付票款，是被告巨象公司之履行支付價金債務，並未使被告巨興公司之
      票據債務歸於消滅（參照學者孫森焱著，民法債編總論下冊，中華民國八十九
      年八月修訂版，第八九九頁），而原告各依買賣關係、票據關係，請求被告巨
      象公司給付價金五百萬元，被告巨興公司給付票款五百萬元，其中一被告對原
      告為給付時，他被告於其給付金額範圍內，免給付義務，尚屬原告所應享有權
      利之範圍內，即為有理由，應予准許。
  伍、本件判決基礎已臻明確，兩造其餘之攻擊防禦方法及訴訟資料經本院斟酌後，
      核與判決不生影響，無一一論述之必要，併予敘明。
丁、假執行之宣告：
    本件關於被告巨興公司部分，係命清償票據上債務之判決，依民事訴訟法第三百
    八十九條第一項第四款之規定，應依職權宣告假執行，又法院應依職權宣告假執
    行時，得附以須經原告預供擔保，始得為假執行之條件（參照司法院院字第二五
    二一號解釋），而原告既已陳明願為被告二人供擔保請准為假執行之宣告，核與
    民事訴訟法第三百九十條第二項之規定相符，又被告二人亦陳明願供擔保請求免
    為假執行，亦與民事訴訟法第三百九十二條之規定，尚無不合，爰各酌定相當之
    擔保金額，併准許之。
戊、據上論結，本件原告之訴為有理由，依民事訴訟法第七十八條、第八十五條第二
    項、第三百八十五條第一項前段、第三百八十九條第一項第四款、第三百九十條
    第二項、第三百九十二條，判決如主文。
中　　　華　　　民　　　國　　九十一　　年　　　四　　　月　　二十五　　日
                                臺灣板橋地方法院民事第二庭
~B法　　　官　林海祥
右為正本係照原本作成
如對本判決上訴，須於判決送達後廿日內向本院提出上訴狀
中　　　華　　　民　　　國　　九十一　　年　　　四　　　月　　二十五　　日
~B法院書記官　楊舒惟
附表：
┌──────────┬────┬────┬───────┬──────┐
│付      款      人  │發 票 日│提 示 日│金額（新臺幣）│支 票 號 碼 │
│                    │        │        │              │            │
│                    │        │        │              │            │
├──────────┼────┼────┼───────┼──────┤
│台北國際商業銀溪洲分│八十九年│八十九年│一百七十萬元  │ＱＥ一九○三│
│行                  │九月十五│九月十五│              │一六九      │
│                    │日      │日      │              │            │
├──────────┼────┼────┼───────┼──────┤
│同右                │八十九年│八十九年│一百七十萬元  │ＱＥ一九○一│
│                    │九月二十│九月二十│              │七二五      │
│                    │六日    │六日    │              │            │
├──────────┼────┼────┼───────┼──────┤
│同右                │八十九年│九十年一│一百六十萬元  │ＱＥ一九○一│
│                    │十月二十│月二十日│              │七二四      │
│                    │六日    │        │              │            │
└──────────┴────┴────┴───────┴──────┘
